【裁判字號】    97,勞訴,23
【裁判日期】    970630
【裁判案由】    給付薪資
【裁判全文】
臺灣桃園地方法院民事判決              97年度勞訴字第23號
原      告  庚○○
            己○○
                        號
            丑○○
            辰○○
            甲○○
            丁○○
            寅○○
            卯○○
            子○○
                        樓
            丙○○
            癸○○
            巳○○
                        4樓
            戊○○
                        4樓
            壬○○
                        號4樓.
            乙○○
被      告  詮佳縈生物科技有限公司
法定代理人  辛○○
上列當事人間請求給付薪資事件，於民國97年6 月12日辯論終結
，本院判決如下：
    主  文
被告應給付原告庚○○新台幣參拾萬壹仟零捌拾伍元、原告己○
○新台幣壹拾陸萬捌仟貳佰柒拾元、原告壬○○新台幣陸萬陸仟
貳佰零捌元、原告卯○○新台幣玖萬玖仟玖佰壹拾元、原告巳○
○新台幣貳萬貳仟參佰柒拾伍元、原告辰○○新台幣伍萬壹仟伍
佰參拾壹元、原告丑○○新台幣伍萬玖仟參佰肆拾伍元、原告甲
○○新台幣貳萬貳仟陸佰五拾元、原告丁○○新台幣伍萬肆仟玖
佰柒拾柒元、原告子○○新台幣肆萬壹仟伍佰伍拾柒元、原告癸
○○新台幣貳萬貳仟貳佰捌拾貳元、原告張聖傑新台幣貳萬捌仟
肆佰伍拾壹元、原告晏榮棋新台幣伍萬伍仟貳佰壹拾壹元、原告
寅○○新台幣柒仟貳佰參拾捌元、原告乙○○新台幣肆萬柒仟肆
佰伍拾元。
訴訟費用由被告負擔。
    事實及理由
甲、程序方面：
    本件原告起訴列辛○○為被告詮佳縈生物科技有限公司（下
    稱詮佳縈公司）之法定代理人，惟辛○○於本院言詞辯論時
    辯稱其非詮佳縈公司之實際負責人云云。惟查，被告公司登
    記之代表人為辛○○，此有被告公司營利事業登記抄本1份
    在卷足憑，故原告起訴時，將辛○○列為被告公司之法定代
    理人，並無違誤，合先敘明。
乙、實體方面：
一、本件原告起訴主張：緣被告詮佳縈公司於民國96年3 月間起
    即遲延發放員工工資，被告並以經濟狀況不佳為由，自96年
    8 月起即完全停止發放原告工資，被告更於同年月15日告知
    原告將結束營業，經原告催告給付積欠之工資未果，爰依兩
    造間之勞動契約對被告提起本件訴訟，請求被告給付。並聲
    明：如主文所示。
二、被告則以：其對原告所主張之積欠之工資數額不爭執，惟被
    告公司之實際負責人並非辛○○等語置辯，並聲明以：原告
    之訴駁回。
三、本院判斷：按「當事人主張之事實，經他造於準備書狀內或
    言詞辯論時或在受命法官、受託法官前自認者，無庸舉證。
    」民事訴訟法第279 條第1 項定有明文。本件被告對原告主
    張其積欠之工資之事實與數額不爭執，則就此部分之事實，
    堪信屬實。又按「工資應全額直接給付勞工」勞動基準法第
    22 條 第1 項前段定有明文。本件被告既不爭執原告得請求
    其給付工資與其數額，則原告起訴請求被告給付如主文所之
    工資，即屬於法有據，應予准許。
四、結論：原告之訴為有理由，依民事訴訟法第78條、第85條第
    1項前段，判決如主文。
中    華    民    國    97    年    6     月    30    日
                  民事第三庭    法  官  陳清怡
以上正本係照原本作成。
如對本判決上訴，須於判決送達後20日內向本院提出上訴狀。
中    華    民    國    97    年    6     月    30    日
                                書記官  劉璟佳


司法院資訊處製作；財團法人民間司法改革基金會備份。
